【裁判字號】    99,訴,3284
【裁判日期】    991202
【裁判案由】    毒品危害防制條例
【裁判全文】
臺灣板橋地方法院刑事判決              99年度訴字第3284號
公  訴  人  臺灣板橋地方法院檢察署檢察官
被      告  陳禹全
上列被告因違反毒品危害防制條例案件，經檢察官提起公訴（99
年度毒偵字第7785號），本院依簡式審判程序審理後，判決如下
：
    主    文
陳禹全施用第一級毒品，處有期徒刑捌月。
    事    實
一、陳禹全前因施用毒品案件，經本院以95年度毒聲字第1647號
    裁定送觀察、勒戒後，認有繼續施用毒品之傾向，經本院以
    95年度毒聲字第2062號裁定令入戒治處所施以強制戒治（由
    臺灣高等法院以95年度毒抗字第540 號裁定抗告駁回確定）
    ，嗣因認無繼續戒治之必要，於民國96年8 月23日執行完畢
    釋放出臺灣嘉義戒治所，並於96年9 月4 日由臺灣板橋地方
    法院檢察署檢察官以96年度戒毒偵字第376 號為不起訴處分
    確定。詎其另基於施用第一級毒品之犯意，於上開強制戒治
    執行完畢釋放後5 年內之99年9 月4 日17時許（起訴書誤載
    為99年9 月6 日19時1 分許為警採尿時起向前回溯26小時）
    ，在臺北縣板橋市○○街118 號居住處樓梯間（起訴書略載
    為不詳地點），以將第一級毒品海洛因摻在香菸內，再點燃
    吸食之方式，施用海洛因1 次。嗣陳禹全因另案遭臺灣板橋
    地方法院檢察署發布通緝中，而於99年9 月6 日17時50分許
    ，為警在臺北市○○區○○路2 段33號逮捕，並經其自願採
    集尿液送鑑驗後，始悉上情。
二、案經臺北市政府警察局中正第二分局移請臺灣板橋地方法院
    檢察署檢察官偵查後提起公訴。
    理    由
一、本案被告陳禹全所犯係死刑、無期徒刑、最輕本刑為3 年以
    上有期徒刑以外之罪，其於準備程序中就被訴事實為有罪之
    陳述，經本院告知簡式審判程序之旨，並聽取公訴人、被告
    之意見後，經合議庭裁定由受命法官獨任進行簡式審判程序
    審理，合先敘明。
二、上揭犯罪事實，業據被告陳禹全於本院準備程序中及審理時
    均坦承不諱，而其於99年9 月6 日為警逮捕後，經採集尿液
    送台灣尖端先進生技醫藥股份有限公司囑託鑑定結果，確呈
    嗎啡陽性反應（按海洛因經施用進入人體後，係水解還原成
    嗎啡，再代謝排出體外，業據行政院衛生署藥物食品檢驗局
    以73藥檢壹字第030221號函文說明綦詳，而為本院辦理施用
    第一級毒品案件職務上所已知），有該公司99年9 月17日濫
    用藥物檢驗報告1 份附卷可稽，足以佐證被告自白與事實相
    符，堪以採信。又公訴意旨雖認被告應係於99年9 月6 日19
    時1 分許為警採尿時起向前回溯26小時施用海洛因云云，惟
    按毒品施用後於尿液中可檢出之時間，受施用劑量及頻率、
    施用方式、飲水量之多寡、個人體質及其代謝情況等因素影
    響，因個案而異，一般可檢出之時間海洛因為施用後2 至4
    天等情，業經行政院衛生署管制藥品管理局以92年3 月10日
    管檢字第0920001495號函文釋明在案，同為本院辦理施用第
    一級毒品案件職務上所已知，是依卷內積極證據資料顯示，
    被告於本院訊問時，供稱其係於99年9 月4 日17時許施用海
    洛因等情，尚非不能採信，故檢察官就此當有誤會，附此敘
    明。再被告前因施用毒品案件，經本院以95年度毒聲字第16
    47號裁定送觀察、勒戒後，認有繼續施用毒品之傾向，經本
    院以95年度毒聲字第2062號裁定令入戒治處所施以強制戒治
    （由臺灣高等法院以95年度毒抗字第540 號裁定抗告駁回確
    定），嗣因認無繼續戒治之必要，於96年8 月23日執行完畢
    釋放出臺灣嘉義戒治所，並於96年9 月4 日由臺灣板橋地方
    法院檢察署檢察官以96年度戒毒偵字第376 號為不起訴處分
    確定等情，有臺灣高等法院被告前案紀錄表1 份附卷可稽，
    足徵被告係於強制戒治執行完畢釋放後5 年內，再為本案施
    用海洛因之事證明確，被告犯行洵堪認定，應依法論科。
三、按海洛因屬毒品危害防制條例第2 條第2 項第1 款規定之第
    一級毒品，是核被告陳禹全所為，係犯毒品危害防制條例第
    10條第1 項之施用第一級毒品罪。被告為施用海洛因而持有
    海洛因之低度行為，為其施用第一級毒品之高度行為所吸收
    ，不另論罪。爰審酌被告前已有因施用第一級毒品經法院判
    處罪刑之前科紀錄，竟猶不思尋求正當之身心發展，再施用
    足以導致精神異常，甚至造成生命危險之海洛因，戕害一己
    之身心健康，對社會治安可能之危害程度非微，惟其於犯後
    尚知坦認犯行等一切情狀，量處如主文所示之刑，以資懲儆
    。
據上論斷，應依刑事訴訟法第273 條之1 第1 項、第299 條第1
項前段，毒品危害防制條例第10條第1 項，判決如主文。
本案經檢察官王家春到庭執行職務。
中    華    民    國    99    年    12    月    2     日
                  刑事第七庭  法  官  張 兆 光
上列正本證明與原本無異。
如不服本判決，應於判決送達後10日內敘明上訴理由，向本院提
出上訴狀 (應附繕本) ，上訴於臺灣高等法院。其未敘述上訴理
由者，應於上訴期間屆滿後20日內向本院補提理由書「切勿逕送
上級法院」。
                              書記官  曹 秋 冬
中    華    民    國    99    年    12    月    2     日
附錄本案論罪科刑法條：
毒品危害防制條例第10條第1 項
施用第一級毒品者，處6 月以上5 年以下有期徒刑。

司法院資訊處製作；財團法人民間司法改革基金會備份。
